【裁判字號】    98,審訴,1809
【裁判日期】    980618
【裁判案由】    毒品危害防制條例
【裁判全文】
臺灣高雄地方法院刑事判決            98年度審訴字第1809號
公  訴  人  臺灣高雄地方法院檢察署檢察官
被      告  乙○○
指定辯護人  本院公設辯護人黃秋葉
上列被告因毒品危害防制條例案件，經檢察官提起公訴（98年度
毒偵字第1743號、第2005號），本院合議庭裁定由受命法官獨任
依協商程序審理，判決如下：
    主  文
乙○○施用第一級毒品，累犯，處有期徒刑玖月；又施用第二級
毒品，累犯，處有期徒刑伍月。應執行有期徒刑壹年。
    事實及理由
一、本件犯罪事實及證據，除犯罪事實中關於被告乙○○之前科
    紀錄更正為「乙○○前因施用毒品案件，經本院以90年度毒
    聲字第1497號裁定送觀察、勒戒後，認有繼續施用毒品傾向
    ，而由本院以90年度毒聲字第2400號裁定令入戒治處所施以
    強制戒治，期間經裁定停止戒治、撤銷停止戒治，於民國92
    年4 月1 日強制戒治執行完畢釋放出戒治處所，嗣其於前開
    強制戒治執行完畢釋放後5 年內，再犯施用毒品案件，經本
    院以94年度訴字第739 號判決，判處有期徒刑1 年、7 月，
    應執行有期徒刑1 年6 月確定（之後經減刑及與另案定應執
    行刑，尚未執行完畢）。又曾因違反麻醉藥品管理條例等案
    件，經臺灣高等法院高雄分院以86年度上訴字第466 號判決
    ，判處有期徒刑6 年、1 年、6 月，應執行有期徒刑7 年4
    月確定，入監服刑後，於89年7 月6 日因假釋出監，嗣遭撤
    銷假釋，再度入監服刑，於93年9 月30日執行完畢」；證據
    部分補充「被告乙○○於本院審理中之自白」外，餘均引用
    檢察官起訴書之記載，如附件。
二、本件被告業已認罪，並經辯護人協助下與檢察官於審判外達
    成協商之合意，渠等合意內容為：被告願受科刑範圍如主文
    所載。經核被告所為，係犯毒品危害防制條例第10條第1 項
    之施用第一級毒品罪，及同條第2 項之施用第二級毒品罪，
    而被告有上述之前科紀錄乙情，有臺灣高等法院被告前案紀
    錄表在卷可稽，其受有期徒刑執行完畢，5 年內故意再犯本
    件最重本刑為有期徒刑以上之2 罪，為累犯，均應依刑法第
    47條第1 項規定加重其刑。此外，上開協商合意內容，並無
    刑事訴訟法第455 條之4 第1 項所列不得認罪協商之情形，
    本件既經檢察官聲請改依協商程序而為判決，本院爰不經言
    詞辯論，於協商合意範圍內為協商判決。
三、應適用之法條：刑事訴訟法第455 條之4 第2 項、第455 條
    之8 、第454 條第2 項，毒品危害防制條例第10條第1 項、
    第2 項，刑法第11條前段、第47條第1 項、第51條第5 款。
四、本判決除有刑事訴訟法第455 條之4 第1 項第1 款、第2 款
    、第4 款、第6 款、第7 款所定情形之一，或違反同條第2
    項規定者外，不得上訴。
本案經檢察官陳麗琇到庭執行職務。
中    華    民    國    98    年    6     月    18    日
                  刑事第十庭    法  官  陳君杰
以上正本證明與原本無異。
如不服本判決應於收受判決後10日內向本院提出上訴書狀，並應
敘述具體理由。其未敘述上訴理由者，應於上訴期間屆滿後20日
內向本院補提理由書(均須按他造當事人之人數附繕本)「切勿逕
送上級法院」。
中    華    民    國    98    年    6     月    18    日
                                書記官  李承悌
附錄本判決論罪科刑法條全文：
毒品危害防制條例第10條
施用第一級毒品者，處6 月以上5 年以下有期徒刑。
施用第二級毒品者，處3年以下有期徒刑。
附件：
臺灣高雄地方法院檢察署檢察官起訴書
                                    98年度毒偵字第1743號
                                    98年度毒偵字第2005號
    被      告  乙○○  男  29歲（民國○○年○○月○○日生）
                        住高雄縣大社鄉○○村○○路116號
                        國民身分證統一編號：Ｚ000000000號
上列被告因違反毒品危害防制條例案件，已經偵查終結，認應該
提起公訴，茲將犯罪事實及證據並所犯法條分敘如下：
        犯  罪  事  實
一、乙○○前因施用毒品案件，先後經臺灣高雄地方法院（下稱
    高雄地院）裁定送強制戒治、停止戒治，所餘戒治期間付保
    護管束，於民國91年4月6日交付保護管束期滿，並由本署檢
    察官以92年度戒毒偵字第323 號為不起訴處分確定。復因施
    用第一、二級毒品案件，經高雄地院以94年度訴字第739 號
    判處有期徒刑1年、7月，各減刑為有期徒刑6月、3月15日，
    並定應執行有期徒刑9 月確定；再因施用第一、二級毒品及
    轉讓毒品等案件，分別經高雄地院以95年度訴字第2430號判
    處有期徒刑1年2月、8 月及臺灣高等法院高雄分院以96年度
    上訴字第505號判處有期徒刑1年2月，嗣各減刑為7月、4 月
    、7月，並定應執行有期徒刑1年5 月確定，上開各罪經接續
    執行，於97年10月24日縮刑期滿執行完畢。詎仍不知戒除毒
    癮，復基於施用第一級毒品海洛因之犯意，於98年2 月22日
    至23日間某時許，在高雄縣大社鄉大社公園內，施用第一級
    毒品海洛因1 次；另基於施用第二級毒品甲基安非他命之犯
    意，於98年2 月23日20時許，在相同地點，以將第二級毒品
    甲基安非他命放置於玻璃管吸食器內，加以燒烤吸入煙霧之
    方式，施用第二級毒品甲基安非他命1次。嗣於98年2月24日
    上午11時45分許，為警持搜索票在其位於高雄縣大社鄉○○
    路116號住處搜索查獲其女友林盈君所有（另行起訴）第一
    級毒品海洛因、第二級毒品安非他命及夾鏈袋等物。
二、案經內政部警政署保安警察第三總隊第二大隊報告偵辦。
        證  據  並  所  犯  法  條
一、證據清單：
┌──┬───────────┬───────────┐
│編號│證據名稱              │待證事實              │
├──┼───────────┼───────────┤
│1   │被告乙○○於警詢時及偵│被告坦承於前揭時、地，│
│    │查中之自白。          │施用第一級毒品海洛因及│
│    │                      │第二級毒品甲基安非他命│
│    │                      │之事實。              │
├──┼───────────┼───────────┤
│2   │(1)內政部警政署保安警察│被告為警採集之尿液送驗│
│    │  第三總隊第二大隊濫用│後呈嗎啡、甲基安非他命│
│    │  藥物尿液檢體編號與真│陽性反應。證明被告有施│
│    │  實姓名對照表（檢體編│用第一級毒品海洛因及第│
│    │  號：012）。         │二級毒品甲基安非他命之│
│    │(2)高雄市立凱旋醫院濫用│事實。                │
│    │  藥物尿液檢驗報告（檢│                      │
│    │  體編號：012）。     │                      │
├──┼───────────┼───────────┤
│3   │刑案資料查註紀錄表、全│(1)證明被告於強制戒治執│
│    │國施用毒品案件紀錄表、│  行完畢釋放後5 年內，│
│    │受觀察勒戒人毒品及前科│  再犯施用毒品犯行之事│
│    │紀錄簡列表、矯正簡表。│  實。                │
│    │                      │(2)證明被告本次施用毒品│
│    │                      │  犯行構成累犯之事實。│
└──┴───────────┴───────────┘
二、核被告乙○○所為，係犯毒品危害防制條例第10條第1 項、
    第2項之施用第一級毒品及第二級毒品罪嫌。所犯上開2罪，
    犯意各別，罪名互異，請予分論併罰。又被告前受有期徒刑
    之執行完畢，有本署全國刑案資料查註紀錄表附卷可稽，其
    於5 年內故意再犯本件最重本刑為有期徒刑以上之罪，為累
    犯，請依刑法第47條第1 項規定加重其刑。
三、依刑事訴訟法第251條第1項提起公訴。
    此  致
臺灣高雄地方法院
中    華    民    國    98    年    4     月    23    日
                              檢察官      甲○○
上正本證明與原本無異
中    華    民    國    98    年    4     月    28    日
                              書記官      張翠娟
所犯法條：
毒品危害防制條例第10條
施用第一級毒品者，處六月以上五年以下有期徒刑。
施用第二級毒品者，處三年以下有期徒刑。


司法院資訊處製作；財團法人民間司法改革基金會備份。
